【裁判字號】    97,抗,434
【裁判日期】    970630
【裁判案由】    本票裁定
【裁判全文】
臺灣臺北地方法院民事裁定               97年度抗字第434號
    抗  告  人  合作金庫商業銀行股份有限公司
    法定代理人  丁○○
    訴訟代理人  甲○○
    相  對  人  萬泰商貿股份有限公司
    兼法定代理人丙○○
    相  對  人  乙○○○住同上.
上列抗告人與相對人聲請本票准許強制執行事件，對於民國97年
4月22日本院97年度票字第15533號裁定提起抗告，本院裁定如下
：
    主  文
原裁定廢棄。
相對人民國九十六年六月二十九日簽發，到期日九十七年六月二
十九日，面額新臺幣肆佰伍拾萬元，及自九十七年一月二十九日
起至清償日止按年息百分之四點一七五計算之利息准予強制執行
。
聲請及抗告程序費用由相對人負擔。
    理  由
一、相對人於原審聲請意旨略以：聲請人執有相對人萬泰商貿股
    份有限公司、丙○○、乙○○○簽發之本票，面額新臺幣45
    0萬元，到期日民國97年6月29日，經提示未獲付款，為此提
    出本票一止，聲請裁定准許強制執行等語。
二、抗告意旨略以：依票據法第124條準用票據法第65條第4項之
    規定，利息經約定於匯票到期日前分期付款者，任何一期利
    息到期不獲付款時，全部匯票金額視為均已到期。爰是，抗
    告人所執相對人簽發之本票票面載有「利息自發票日起依前
    述指標... 按月付息」之利息約定方式，自應有上開條文之
    適用，竟遭原審以裁定駁回，爰提起抗告等語。
三、按執票人向本票發票人行使追索權時得聲請法院裁定後強制
    執行；又利息經約定於本票到期日前分期付款者，任何一期
    利息到期不獲付款時，全部本票金額視為均已到期，票據法
    123條、第124條、第65條第4項分別定有明文。本件抗告人
    主張執有相對人簽發如主文所記載之本票，上載「利息自發
    票起按依前述指標利率2.04%加碼年息1.575%計算（目前年
    息為3.815%按月付息）... 此票免除作成拒絕證書」等語，
    業據其提出本票乙紙在卷可證，則雙方顯約定相對人於本票
    到期日屆至前之利息應按月付息，應屬票據法第65條第4項
    之利息分期給付之情形，相對人既自97年1月29日起即未按
    月付息，依上開說明，系爭本票之金額應視為全部到期，抗
    告人據以提出本票聲請裁定准予強制執行，自為法之所許，
    原裁定未察及此而駁回抗告人之請求，有欠妥適，抗告意旨
    指摘原裁定不當，請求予以廢棄改判，自非無理，爰予以廢
    棄並裁定如主文。
中    華    民    國    97    年    6    月    30    日
                  民事第四庭審判長   法  官  劉坤典
                                     法  官  賴武志
                                     法  官  趙子榮
以上正本係照原本作成。
如不服本裁定，僅得於收受本裁定正本送達後10日內，以適用法
規顯有錯誤為理由，向本院提出再抗告狀，（須附繕本一份及繳
納再抗告裁判費新台幣1,000元），經本院許可後始可再抗告。
中    華    民    國    97    年    7     月    2     日
                                      書記官  江虹儀


司法院資訊處製作；財團法人民間司法改革基金會備份。
